# 划转资产过渡期损益归谁？

提问人：燕赵歌舞 时间：2011-01-05 10:17:38
请教各位老师（特别是陈老师）： 我公司A有一下属公司，今年 6 月从其他公司B（AB之间无任何关系）划转入一家公司C，国资委批复的为无偿划转，资产总额按照 2009 年 12 月末审定数为准进行划转。 现在B公司提出就 2010 年1-5月C公司产生的利润应归属于B公司，而国资委文件批复没有约定过渡期损益归属，双方的划转协议也未约定。 目前有两种意见： 一是按照企业合并准则（ 20 号）及有关解释，应将利润分给B公司； 二是这种划转不符合企业合并准则规范的内容，应按照企业会计基本准则的精神，既然是按照 2009 年末数划转资产，那么这些资产产生的利润自然归A公司所有。 请大家不吝赐教。万分感谢。 PS: 据说：会计准则不适用无偿划转资产的处理，是这样么？那该如何处理？
[ 本帖最后由 燕赵歌舞 于 2011-1-5 11:15 编辑 ]

回答人：chenyiwei
过渡期内利润的归属不是会计问题，应当由涉及的各个方面协商确定。从你说的情况看，如果按 2009 年末经审计净资产为准划转，则 2010 年的净利润归属划入方似乎较为合理。
关于国有企业之间无偿划转在新准则下的处理，本版面上已有很多讨论，你可以搜索一下。